【裁判字號】    97,消債更,223
【裁判日期】    990402
【裁判案由】    更生事件
【裁判全文】
臺灣新竹地方法院民事裁定           97年度消債更字第223號
聲  請  人  甲○○
訴訟代理人  鄒玉珍律師
上列當事人依消費者債務清理條例聲請更生事件，本院裁定如下
：
    主  文
債務人自中華民國九十九年四月二日下午四時起開始更生程序。
命司法事務官進行本件更生程序。
    理  由
一、按法院開始更生程式之裁定，應載明其年、月、日、時，並
    即時發生效力。次按法院裁定開始更生或清算程式後，得命
    司法事務官進行更生或清算程式，必要時得選任律師、會計
    師或其他適當之自然人或法人一人為監督人或管理人。消費
    者債務清理條例第3條、第42條第1項、第45條第1項、第16
    條第1項分別定有明文。
二、本件聲請意旨略以：聲請人因有不能清償情事，於民國95年
    間依「中華民國銀行公會會員辦理消費金融案件無擔保債務
    協商機制」，與最大債權銀行日盛國際商業銀行股份有限公
    司（以下簡稱：日盛銀行）達成分期還款協議，同意自95年
    6月起，分120期，利率0%，每月償還新臺幣（下同）17,523
    元。又因當時聲請人之每月收入僅14,226元，惟日盛銀行要
    求聲請人每月清償17,523元，已超出聲請人經濟能力，聲請
    人原本想向他人借款支應，但因借貸無門致無法履行已成立
    之協商內容，係有不可歸責於己，致履行顯有重大困難之事
    由，爰聲請更生等語。
三、經查：
（一）聲請人主張其於95年5月間與各參與銀行公會協商機制之
      債權銀行達成分期還款協議，自95年6月起，分120期，利
      率0%，每月償還17,523元，惟於首期即毀諾未繳款等情，
      有財團法人金融聯合徵信中心當事人綜合信用報告、協議
      書及日盛銀行陳報狀在卷可考。
（二）查聲請人財政部臺灣省北區國稅局95、96年度綜合所得稅
      各類所得資料清單所記載，聲請人於95年間之年所得為
      170,715元、96年間之年所得為297,593元，而其配偶乙○
      ○95年間之年所得為140,500元、96年間之年所得為365,
      800元，業據本院依職權調取本院97年度清債更第342號卷
      查明無訛，又聲請人夫妻育有二名未成年子女，聲請人另
      需與其兄弟姐妹共同分擔扶養其母之義務，比例為3分之1
      ，依內政部96年9月6日台內社字第0960139439號公告，96
      年度臺灣省收入戶最低生活費每人每月9,509元，是聲請
      人全家每月基本生活所需為41,206元（計算式：9,509 ×
      4＋9,509÷3＝41,206），以聲請人及其配偶95年間平均
      月收入分別為14,226元、11,708元，合計25,934元，已不
      敷支應聲請人及其配偶之每月最低生活開銷，則聲請人焉
      有餘力償還協商金額。至聲請人及其配偶96年之年所得雖
      均有大幅增加，然聲請人係於95年6月毀諾協商義務，有
      無不能清償之情事自應以毀諾時為判斷之基準點。是故聲
      請人主張依其經濟狀況無法負擔前開協商方案，而有不可
      歸責於己致履行顯有重大困難乙情，應堪信為真實。此外
      ，本件又查無聲請人有消費者債務清理條例第6條第3項、
      第8條或第46條各款所定駁回更生聲請之事由存在，是本
      件聲請人聲請更生，應屬有據，並命司法事務官進行本件
      更生程式，爰裁定如主文。
中    華    民    國    99    年    4     月    2     日
                  民事第二庭    法      官  楊明箴
上為正本係照原本作成
本件不得抗告
本裁定已於99年4月2日下午4時公告
中    華    民    國    99    年    4     月    2     日
                                書記官  林欣宜

司法院資訊處製作；財團法人民間司法改革基金會備份。
